【裁判字號】    97,易,318
【裁判日期】    970131
【裁判案由】    毒品危害防制條例
【裁判全文】
臺灣臺北地方法院刑事判決               97年度易字第318號
    公  訴  人  臺灣士林地方法院檢察署檢察官
    被      告  甲○○
上開被告因違反毒品危害防制條例案件，經臺灣士林地方法院檢
察官提起公訴（九十六年度毒偵字第二二五五號），經臺灣士林
地方法院以九十六年度易字第二四三○號判決移轉管轄，本院判
決如下：
    主  文
甲○○施用第二級毒品，累犯，處有期徒刑拾月。
    事  實
一、甲○○前因施用毒品案件，經臺灣士林地方法院以八十七年
    度毒聲字第二八八號裁定送觀察、勒戒，因無繼續施用毒品
    之傾向，經臺灣士林地方法院檢察署檢察官於民國八十七年
    八月三日以八十七年度偵字第六七三八號為不起訴處分確定
    ；再因施用毒品案件，經臺灣板橋地方法院以八十八年度毒
    聲字第一○二一號裁定送觀察、勒戒，因無繼續施用毒品之
    傾向，經臺灣板橋地方法院檢察署檢察官於八十八年三月五
    日以八十七年度偵字第一八三八九號為不起訴處分確定；又
    因施用毒品案件，經臺灣板橋地方法院以九十年度毒聲字第
    九○五號裁定令入戒治處所施以強制戒治，迄至九十一年二
    月二十四日因停止戒治付保護管束期滿未經撤銷而執行完畢
    ；復因九十五年五月十八日晚上十時三十分往前回溯九十六
    小時內某時施用毒品案件，經本院以九十六年度易字第二○
    ○八號判處有期徒刑五月確定；另因竊盜案件，經臺灣桃園
    地方法院以九十五年度壢簡字第一七二九號判處有期徒刑三
    月確定，迄於九十六年八月二十九日執行完畢，竟仍不知悔
    改，復基於施用第二級毒品之犯意，於九十六年九月九日下
    午三、四時許某時，在位於臺北市○○○○○街某處之萬龍
    大旅社二○六房內，施用第二級毒品安非他命一次，嗣於九
    十六年九月十日上午四時三十分（起訴書誤繕為九十五年九
    月十日）許，因另涉竊盜案件，為警在臺北市○○路與華陰
    街交岔路口附近查獲，並採取尿液送驗，始查悉上情。
二、案經臺北市政府警察局大同分報請臺灣士林地方法院檢察署
    檢察官偵查起訴，經臺灣士林地方法院移轉管轄而由本院受
    理。
    理  由
一、被告甲○○對於公訴人所提之證據資料及以下本院作為判斷
    依據之各項證據資料，均同意或不爭執其證據能力，本院審
    酌該等言詞供述及書面作成時之情況認為適當，均無不宜作
    為證據之情事，依刑事訴訟法第一百五十九條之五規定，均
    得作為證據。
二、上開犯罪事實，業據被告於警詢、偵查及本院審理中坦白承
    認，被告於九十六年九月十日為警查獲時所採得之尿液，經
    送臺灣尖端先進生技醫藥股份有限公司檢驗，呈安非他命類
    陽性反應，有該公司出具之濫用藥物檢驗報告及臺北市政府
    警察局偵辦毒品案件尿液檢體委驗單在卷可參，被告自白與
    事實相符；另被告前因施用毒品案件，經臺灣士林地方法院
    以八十七年度毒聲字第二八八號裁定送觀察、勒戒，因無繼
    續施用毒品之傾向，經臺灣士林地方法院檢察署檢察官於八
    十七年八月三日以八十七年度偵字第六七三八號為不起訴處
    分確定；再因施用毒品案件，經臺灣板橋地方法院以八十八
    年度毒聲字第一○二一號裁定送觀察、勒戒，因無繼續施用
    毒品之傾向，經臺灣板橋地方法院檢察署檢察官於八十八年
    三月五日以八十七年度偵字第一八三八九號為不起訴處分確
    定；又因施用毒品案件，經臺灣板橋地方法院以九十年度毒
    聲字第九○五號裁定令入戒治處所施以強制戒治，迄至九十
    一年二月二十四日因停止戒治付保護管束期滿未經撤銷而執
    行完畢；復因九十五年五月十八日晚上十時三十分往前回溯
    九十六小時內某時施用毒品案件，經本院以九十六年度易字
    第二○○八號判處有期徒刑五月確定等情，有臺灣高等法院
    被告前案紀錄表及相關起訴書、不起訴處分書在卷可參，是
    被告於強制戒治執行完畢後五年內再犯本案施用第二級毒品
    安非他命之犯行，堪以認定。
三、查安非他命，係毒品危害防制條例第二條第二項第二款所規
    定之第二級毒品，故核被告所為，係犯毒品危害防制條例第
    十條第二項之施用第二級毒品罪。又被告持有安非他命以施
    用，持有之低度行為，應為施用之高度行為所吸收，不另論
    罪。另被告前所受有期徒刑之宣告及執行完畢之情如犯罪事
    實欄所載，有臺灣高等法院被告前案紀錄表一份在卷可參，
    被告於有期徒刑執行完畢後五年內故意再犯本案有期徒刑以
    上之罪，為累犯，應依刑法第四十七條第一項之規定加重其
    刑。爰審酌被告於警詢、偵查及本院審理中均坦承犯行，犯
    後態度良好，因施用毒品受觀察、勒戒、強制戒治後，仍不
    知戒絕毒癮，再次施用危害自己身體健康之毒品而為警查獲
    時，施用毒品之期間、數量、次數等情狀，量處如主文所示
    之刑。
據上論斷，應依刑事訴訟法第二百九十九條第一項前段，毒品危
害防制條例第十條第二項，刑法第十一條前段、第四十七條第一
項，判決如主文。
本案經檢察官王鑫健到庭執行職務
中    華    民    國    97    年    1     月    31    日
                        臺灣臺北地方法院刑事第八庭
                            法  官   唐于智
上正本證明與原本無異。
如不服本判決，應於判決送達後10日內，向本院提出上訴狀。
                            書記官   李玟郁
中    華    民    國    97    年    1     月    31    日
附錄本案論罪法條
毒品危害防制條例第10條第2 項
施用第二級毒品者，處3 年以下有期徒刑。


司法院資訊處製作；財團法人民間司法改革基金會備份。
